臺灣高等法院刑事裁定
110年度聲字第4237號
聲  請  人  臺灣高等檢察署檢察官
受  刑  人  王紹孟



上列聲請人因受刑人數罪併罰有二裁判以上，聲請定其應執行之
刑（聲請案號：臺灣高等檢察署110年度執聲字第1875號），本
院裁定如下：
    主  文
王紹孟犯如附表所示各罪所處之刑，就有期徒刑部分，應執行有
期徒刑柒年拾月；就併科罰金部分，應執行罰金新臺幣拾玖萬元
，罰金如易服勞役，以新臺幣壹仟元折算壹日。
    理  由
一、聲請意旨略以：受刑人王紹孟因違反槍砲彈藥刀械管制條例
    等數罪，先後經判決確定如附表（其中附表編號4所示犯罪
    日期應更正為民國107年4月6日），應依刑法第53條、第51
    條第5款、第7款及第50條第1項但書第1款、第2項規定，定
    其應執行之刑，爰依刑事訴訟法第477條第1項聲請裁定等語
    。
二、按裁判確定前犯數罪者，併合處罰之。但有下列情形之一者
    ，不在此限：一、得易科罰金之罪與不得易科罰金之罪。二
    、得易科罰金之罪與不得易服社會勞動之罪。三、得易服社
    會勞動之罪與不得易科罰金之罪。四、得易服社會勞動之罪
    與不得易服社會勞動之罪。前項但書情形，受刑人請求檢察
    官聲請定應執行刑者，依第51條規定定之；數罪併罰有二裁
    判以上者，應依刑法第51條之規定定其應執行之刑；又宣告
    多數有期徒刑者，於各刑中之最長期以上，各刑合併之刑期
    以下，定其刑期，但不得逾30年；宣告多數罰金者，於各刑
    中之最多額以上，各刑合併之金額以下，定其金額，刑法第
    50條、第53條、第51條第5款、第7款分別定有明文。次按刑
    事訴訟法第370條第2項「前項所稱刑，指宣告刑及數罪併罰
    所定應執行之刑」、第3項「第1項規定，於第一審或第二審
    數罪併罰之判決，一部上訴經撤銷後，另以裁定定其應執行
    之刑時，準用之」之規定，已針對第二審上訴案件之定應執
    行之刑，明定有不利益變更禁止原則之適用；而分屬不同案
    件之數罪併罰有應更定執行刑之情形，倘一裁判宣告數罪之
    刑，曾經定其執行刑，再與其他裁判宣告之刑定其執行刑時
    ，在法理上亦應同受此原則之拘束，亦即，另定之執行刑，
    其裁量所定之刑期，不得較重於前定之執行刑加計後裁判宣
    告之刑或所定執行刑之總和。
三、經查：
　㈠有關受刑人所犯如附表所示之罪所處有期徒刑部分： 
　  受刑人因違反槍砲彈藥刀械管制條例等案件，先後經判處如
    附表編號1至8所示有期徒刑，均經確定在案，此有本院被告
    前案紀錄表及如附表編號1至8所示判決書附卷可稽。又附表
    編號1至4所示之罪刑得易科罰金，附表編號5至8所示之罪刑
    不得易科罰金，符合刑法第50條第1項但書不併合處罰之要
    件，然受刑人業已請求檢察官聲請定應執行刑，此有臺灣新
    竹地方檢察署受刑人定執行刑或易科罰金意願回覆表在卷可
    參，自應依據刑法第50條第2項之規定，依同法第51條規定
    定其應執行刑。茲檢察官以本院為上開案件犯罪事實最後判
    決之法院，聲請定其應執行之刑，本院審核後認檢察官之聲
    請於法並無不合，經徵詢受刑人關於定刑之意見並未獲覆（
    見本院卷第105、117頁）後，爰就受刑人所犯如附表編號1
    至8所示各罪所處之有期徒刑，依刑法第51條第5款限制加重
    原則規定之外部性界限（即以最長期宣告刑有期徒刑5年8月
    為下限，以宣告刑總和有期徒刑16年為上限），並參酌⑴如
    附表編號3、4所示之罪所處之有期徒刑，曾經臺灣新竹地方
    法院以108年度竹簡字第141號判決定其應執行刑為有期徒刑
    3月確定；⑵如附表編號5至8所示之罪所處之有期徒刑，曾經
    本院以109年度上訴字第1805號判決定其應執行刑為有期徒
    刑7年6月，並經最高法院以110年度台上字第3942號判決駁
    回上訴確定等情【是此時裁量所定之刑期，不得較重於前定
    執行刑（有期徒刑3月、7年6月）加計其餘裁判之宣告刑（
    有期徒刑3月、3月）總和有期徒刑8年3月】；再考量受刑人
    所犯如附表編號1至4所示之罪，均係施用第二級毒品罪，其
    犯罪類型、行為態樣、動機均相同或相類，於合併處罰時責
    任非難重複程度較高；又附表編號5至8所示之罪，均為違反
    槍砲彈藥刀械管制條例案件，雖其中編號5、6為非法製造可
    發射子彈具殺傷力之槍枝罪、編號7為非法持有可發射子彈
    具殺傷力之槍枝罪、編號8為非法出借槍砲之主要組成零件
    罪，惟侵害之法益相同，責任非難重複程度亦較高，兼衡受
    刑人各犯罪情節、侵害法益、犯罪次數、犯行間時間關連性
    及整體犯罪評價等總體情狀綜合判斷，定其應執行之有期徒
    刑如主文所示。至受刑人所犯附表編號1至4之罪雖業經執行
    完畢，有本院被告前案紀錄表在卷可稽，惟附表編號2至8之
    罪係在附表編號1所示之罪判決確定前所犯，合於數罪併罰
    要件，仍應合併定其應執行之刑，僅由檢察官於指揮執行時
    扣除已執行部分，附此敘明。
　㈡有關受刑人所犯如附表所示之罪所處併科罰金部分： 
　　受刑人因違反槍砲彈藥刀械管制條例等案件，經本院判處如
    附表編號5至8所示各罪之併科罰金刑，均經確定在案，此有
    本院被告前案紀錄表及如附表編號5至8所示判決書附卷可稽
    。而附表編號5至8所示之罪所處併科罰金刑，固曾經臺灣新
    竹地方法院以108年度重訴字第5號判決定應執行罰金新臺幣
    （下同）20萬元，惟上開判決所定應執行刑，前經本院以10
    9年度上訴字第1805號判決予以撤銷，而有另定應執行刑之
    必要。茲檢察官就附表所示各罪中所處併科罰金刑部分，聲
    請定應執行罰金刑，本院審核後認聲請為正當，經徵詢受刑
    人關於定刑之意見並未獲覆（見本院卷第105、117頁）後，
    爰就受刑人所犯如附表編號5至8所示各罪所處併科罰金刑部
    分，依刑法第51條第7款限制加重原則規定之外部性界限（
    即以最長期宣告刑罰金15萬元為下限，以宣告刑總和金35萬
    元為上限），並斟酌附表編號5至8所示之罪，均為違反槍砲
    彈藥刀械管制條例案件，雖其中編號5、6為非法製造可發射
    子彈具殺傷力之槍枝罪、編號7為非法持有可發射子彈具殺
    傷力之槍枝罪、編號8為非法出借槍砲之主要組成零件罪，
    惟侵害之法益相同，於合併處罰時責任非難重複程度較高，
    兼衡臺灣新竹地方法院108年度重訴字第5號判決前曾定其應
    執行罰金20萬元，及受刑人之犯罪次數、犯行間時間關連性
    暨整體犯罪評價等總體情狀綜合判斷後，定其應執行之罰金
    如主文所示，並諭知易服勞役之折算標準。
四、據上論斷，應依刑事訴訟法第477條第1項，刑法第53條、第
　　51條第5款、第7款、第50條第2項、第42條第3款，裁定如主
　　文。　　
中　　華　　民　　國　　110 　年　　12　　月　　30　　日
                  刑事第十八庭  審判長法  官  何俏美
                                      法  官  陳海寧
                                      法  官  葉乃瑋
以上正本證明與原本無異。
如不服本裁定，應於收受送達後五日內向本院提出抗告狀。
                                      書記官  程欣怡
中　　華　　民　　國　　110 　年　　12　　月　　30　　日